臺灣苗栗地方法院交通事件裁定　　　　　　　　　　九十三年度交聲字第二二九號
　　 移送機關　　交通部公路總局新竹區監理所苗栗監理站
　　 異議人即
　　 受處分人　　甲○○
右列受處分人因違反道路交通管理處罰條例案件，對交通部公路總局新竹區監理所苗
栗監理站於民國九十三年八月五日以竹監苗字第裁５４─ＨＡ0000000號所為
之裁決處分（原舉發案號：台中縣警察局九十三年五月七日中縣警交字第ＨＡ000
0000Ｚ號），聲明異議，本院裁定如左：
    主  文
異議駁回。
    理  由
一、原處分意旨略以：異議人即受處分人甲○○於民國九十三年四月六日下午二時零
    六分，駕駛車號ＭＦ─９７８５號自用小客貨車，行經台三線一百五十三公里二
    百公尺處時，因在限速五十公里處，以時速六十九公里速度行駛，超速十九公里
    ，經警逕行舉發，乃依道路交通管理處罰條例第四十條第一項之規定，裁處罰鍰
    新臺幣一千七百元。
二、異議意旨略以：其雖曾駕駛前開車輛於上述時間、地點，被通知超速行駛，然上
    開行駛路段，由原先異議人所習慣之六十公里，逕行改變為五十公里，過幾個月
    又改為六十公里，請問有何資格如此做，雖給的權利。在此路段共搶了多少百姓
    的錢，請查明，並問卷調查，以公費申請訴訟代為討回被搶的錢，並獲得一百倍
    的賠償金額，以作為法則制定不良之罰責。全面檢討各國道、省道、縣道等每條
    馬路的時速限制，依目前道路之速限警告標誌約三至五公里設置，不合理，應改
    為零點五公里一支，每條公路應限上下限速率，如國道一號設為一百公里，上下
    限各為十公里，下限為九十公里，如今之國道下限為六十公里不合理。省道部分
    ，以台三線為例，上限為七十公里，下限為五十公里，若遇危險路道易肇事路段
    ，可設建議速限為三十公里或四十公里，絕不能設測速照相來搶百姓之辛苦錢。
    另台三線一五三公里之測速路段，若因減速造成車禍，請將執行此任務之相關人
    員處以極刑，就是死刑，以懲罰那些藉公務之便行撈錢之實之不法之人云云。
三、按汽車駕駛人，行車速度，超過規定之最高時速，或低於規定之最低時速，或裝
    用測速雷達感應器者，處新臺幣一千二百元以上二千四百元以下罰鍰；其感應器
    沒入之。道路交通管理處罰條例第四十條第一項定有明文。
四、查異議人即受處分人甲○○於民國九十三年四月六日下午二時零六分，駕駛車號
    ＭＦ─９７８５號自用小客貨車，行經台三線一百五十三公里二百公尺處時，因
    在限速五十公里處，以時速六十九公里速度行駛，超速十九公里，經警逕行舉發
    之違規事實，有台中縣警察局九十三年五月七日中縣警交字第ＨＡ000000
    0號舉發通知單影本一紙附卷可稽，復經舉發單位即台中縣警察局函覆查處無誤
    ，有該局九十三年七月九日中縣警交字第０９３００１１３２９號書函影本一份
    可憑，事證明確，堪認異議人確有上開違規事實無訛。至異議人雖執前詞置辯，
    然查：
    （一）中央法規標準法第二條規定：「法律得定名為法、律、條例或通則。」又
          同法第三條規定：「各機關發布之命令，得依其性質，稱規程、規則、細
          則、辦法、綱要、標準或準則。」再「法律應經立法院通過，總統公布。
          」亦為同法第四條所規定。又駕駛人駕駛車輛或行人在道路上，應遵守道
          路交通標誌、標線、號誌之指示、警告、禁制規定，並服從執行交通勤務
          之警察或依法令執行指揮交通及交通稽查任務人員之指揮。前項道路交通
          標誌、標線、號誌之指示、警告、禁制規定、樣式、標示方式、設置基準
          及設置地點等事項之規則，由交通部會同內政部定之。道路交通管理處罰
          條例第四條定有明文。又行車速度，依速限標誌或標線之規定，無標誌或
          標線者，應依左列規定：（１）行車時速不得超過五○公里。但在未劃設
          車道線、行車分向線之道路，或設有快慢車道分隔線之慢車道，時速不得
          超過四○公里。（２）行經彎道、坡路、狹路、狹橋、隧道、泥濘或積水
          道路、無號誌之交岔路口、道路修理地段或行近工廠、學校、醫院、車站
          、會堂、娛樂、展覽、競技等公共場所出、入口及其他人車擁擠處所，或
          因雨霧致視線不清或道路發生臨時障礙時，均應減速慢行，作隨時停車之
          準備。消防車、救護車、警備車及工程救險車執行任務時，得不受前項行
          車速度之限制，且於開啟警示燈及警鳴器執行緊急任務時，得不受標誌、
          標線及號誌指示之限制，道路交通安全規則第九十三條定有明文規定。由
          上規定可知，為加強道路交通管理，維護交通秩序，確保交通安全，因此
          經中華民國年滿二十歲之人民所選舉出立法委員，有議決法律之權，經立
          法委員三讀通過而制定「道路交通管理處罰條例」，經總統公布後，交通
          部依據前開條例第四條，會同內政部制定公布「道路交通標誌標線號誌設
          置規則」後，授權相關機關訂定速限、標誌或標線。
    （二）異議人前開有關交通規則立法規定之建議，尚不能做為撤銷原處分之理由
          。本件事證明確，異議人有駕車於前開時間、地點上超速行駛之違規行為
          之事實，洵堪認定，是原處分機關據以援引上開規定，裁處異議人罰鍰新
          臺幣一千七百元，於法並無違誤或不當之處，異議人之異議為無理由，應
          予駁回。
據上論斷，應依道路交通案件處理辦法第十九條，裁定如主文。
中　　　華　　　民　　　國　　九十三　　年　　　九　　　月　　二十七　　日
                                      臺灣苗栗地方法院交通法庭
                                          法  官  張珈禎
右正本證明與原本無異。
如不服本裁定，應於送達後五日內向本院提出抗告狀。
              　　　　　　　　　　　    　書記官  盧俊良
中　　　華　　　民　　　國　　九十三　　年　　　十　　　月　　　六　　　日
